【裁判字號】    97,沙簡上,843
【裁判日期】    971117
【裁判案由】    竊盜
【裁判全文】
臺灣臺中地方法院刑事判決           97年度沙簡上字第843號
上  訴  人
即  被  告  乙○○
上列上訴人因竊盜案件，不服本院沙鹿簡易庭中華民國97年8月
20日97年度沙簡字第608號簡易判決（聲請簡易判決處刑書案號
：97年度偵字第15614號）提起上訴，本院判決如下：
    主  文
上訴駁回。
    事  實
一、乙○○前因妨害自由及傷害案件，經法院判處有期徒刑8 月
    、5月確定，於民國95年7月7日執行完畢。仍不知悔改，意
    圖為自己不法之所有，於97年3月22日中午12時許，在臺中
    縣龍井鄉○○路185巷80號旁，徒手竊取甲○○所有之抽水
    馬達價值約新臺幣（下同）7,000元2具得手後，搬上乙○○
    向楊秋容借其使用之車牌號碼X6-9352號自用小客車駛離現
    場，並變賣該抽水馬達，得款2,000元花用殆盡。嗣經甲○
    ○提供監視器錄影翻拍乙○○駕駛上開自小客車行竊之照片
    後，為警於97年4月13日13時許，循線查獲。
二、案經甲○○訴由臺中縣警察局烏日分局報告臺灣台中地方法
    院檢察官偵查後聲請簡易判決處刑。
    理  由
一、訊據被告乙○○對上開竊盜犯行坦承不諱，核與告訴人甲○
    ○於警詢時之指訴、證人楊秋容於司法警察詢問時之證述情
    節相符，且有監視器錄影翻拍照片8張、指證資料2張及職務
    報告等在卷可稽。足認被告之自白與事實相符，綜上所述，
    本案事證明確，被告竊盜犯行，堪予認定，應依法論科。
二、核被告所為，係犯刑法第320條第1項之竊盜罪。原審認被告
    犯行事證明確，適用刑法第320條第1項、第47條第1項、第
    41條第1項前段、刑法施行法第1條之1之規定，判處被告有
    期徒刑三月，如易科罰金，以新台幣一千元折算一日，認事
    用法均無違誤。上訴人上訴意旨雖以：請求再判輕一點。惟
    按量刑之輕重，係事實審法院得依職權自由裁量之事項，茍
    已斟酌刑法第57條各款所列情狀而未逾越法定刑度，則不得
    遽指為違法；又刑罰之量定屬法院自由裁量之職權行使，但
    仍應審酌刑法第57條所列各款事由及一切情狀，為酌量輕重
    之標準，並非漫無限制，在同一犯罪事實與情節，如別無其
    他加重或減輕之原因，下級法院量定之刑，亦無過重或失輕
    之不當情形，則上級法院對於下級法院之職權行使，原則上
    應予尊重（最高法院72年臺上字第6696號判例、85年度臺上
    字第2446號判決意旨參照）。本院認上訴人以原審量刑過重
    為由提起上訴，難認有理由，應予駁回。
三、據上論斷，依刑事訴訟法第455條之1第1項、第3項、第368
    條，判決如主文。
本案經檢察官丙○○到庭執行職務。
中    華    民    國    97    年    11    月    17    日
                  刑事第十二庭   審判長法  官  莊深淵
                                       法  官  蔡建興
                                       法  官  劉邦繡
以上正本證明與原本無異。
不得上訴。
中    華    民    國    97    年    11    月    17    日
                                       書記官  何俞瑩
附錄本案論罪科刑法條全文
中華民國刑法第320條
（普通竊盜罪、竊佔罪）
意圖為自己或第三人不法之所有，而竊取他人之動產者，為竊盜
罪，處 5 年以下有期徒刑、拘役或 5 百元以下罰金。
意圖為自己或第三人不法之利益，而竊佔他人之不動產者，依前
項之規定處斷。
前二項之未遂犯罰之。


司法院資訊處製作；財團法人民間司法改革基金會備份。
